臺灣桃園地方法院小額民事判決　　　110年度壢小字第1223號
原      告  劉美加  
被      告  朱麗敏  

訴訟代理人  劉立崴  
上列當事人間請求返還借款事件，於中華民國104年3月26日言詞
辯論終結，本院判決如下：
    主    文
一、被告應給付原告新臺幣（下同）7萬元，及自民國96年7月19
    日起至清償日止，按年息5％計算之利息。
二、原告其餘之訴駁回。
三、訴訟費用1,000元由被告負擔。
四、本判決第一項得假執行。
    事實及理由要領
一、原告主張：被告於民國96年1月16日向原告借款7萬元，並約
    定清償日為當年過年被告之夫劉惟智回國日（即96年2月15
    日）。詎被告迄今未依約清償，經一再催討僅於104年6月及
    9月間償還利息1,531元，其餘欠款均置之不理。為此，爰起
    訴請求被告清償上開欠款，並聲明：被告應給付原告7萬元
    及自96年2月16日起至清償日止，按年息5%計算之利息。
二、被告則以：原告應就本件借貸關係負舉證之責，原告所提供
    之手機簡訊內容不能證明對象為被告，也不能證明是在跟何
    人對話等語資為抗辯。　　
三、原告主張上開事實，業據其提出存摺明細、簡訊內容等件影
    本為證，被告固否認簡訊內容為其與原告之對話，惟據證人
    劉惟明到庭結證稱：手機門號0000000000確實為被告所使用
    ，而簡訊內容中提到「惟明借的50萬」是指被告向我借貸50
    萬元，家人中我只有借50萬元給被告等語，益見簡訊內容均
    關乎被告自身之債務，佐以本院依職權調閱0000000000門號
    資料，該門號申登人確為被告，有中華電信資料查詢結果1
    紙在卷可查（見個資卷），堪信上開簡訊內容應為原告與被
    告之對話內容無訛。參以上開簡訊內容原告向被告稱：「多
    年前的一個過年前夕，你以惟智尚未發年終獎金為由，向我
    借7萬過年，說好過年後還款，如今也已經過了很多年，也
    請你遵守承諾，此筆7萬元請妳在4月份一次還清」等語，被
    告見聞後非但未予否認，反以簡訊向原告回稱：「不好意思
    ，我沒辦法，一次還清我沒辦法...」等語（見本院卷第6頁
    ），益徵兩造間確存有7萬元之借貸關係，是綜上證據調查
    ，堪信原告本件之主張為真。
四、按給付有確定期限者，債務人自期限屆滿時起，負遲延責任
    。又遲延之債務，以支付金錢為標的者，債權人得請求依法
    定利率計算之遲延利息。應付利息之債務，其利率未經約定
    ，亦無法律可據者，週年利率為百分之5。民法第229條第1
    項、第233條第1項、第203條分別定有明文。查，本件兩造
    間既約定以被告之夫劉惟智於96年間過年後返國（即96年2
    月15日）為清償日，核屬有確定清償期日之給付，是原告主
    張被告應自清償日翌日（96年2月16日）起負遲延之責，固
    屬有據；惟原告復自認被告於遲延期間曾返還1,531元之利
    息（相當於153日之利息，計算式詳附表），是經抵充153日
    之利息後，原告請求自96年7月19日起至清償日止，按年息5
    %計算之利息，方屬正當，應予准許。逾此範圍之請求，洵
    屬無據，應予駁回。
五、本件原告勝訴部分係依小額程序為被告敗訴之判決，依民事
    訴訟法第436條之20規定，應職權宣告假執行。
六、訴訟費用負擔依據：民事訴訟法第79條。審酌原告敗訴僅為
    利息部分，是本件訴訟費用應由被告全部負擔為當，並依職
    權確定訴訟費用額為1,000元（即第一審裁判費）。 
中    華    民    國   111    年    2     月    18    日
                 中壢簡易庭  法  官  劉哲嘉
以上正本證明與原本無異。
如不服本判決，須以違背法令為理由，於判決送達後20日內向本
庭（桃園市○○區○○路0 段000 號）提出上訴狀。（須按他造
當事人之人數附繕本）。
中    華    民    國   111    年    2     月    18    日
                            書記官   鄭履任
附表
（70,000元×5％）÷365日＝10元/日（小數點以下四捨五入）
 1,531元÷10元/日＝153日（小數點以下四捨五入）

附錄：
一、民事訴訟法第436條之24第2項：
    對於小額程序之第一審裁判上訴或抗告，非以其違背法令為
    理由，不得為之。
二、民事訴訟法第436條之25：
    上訴狀內應記載上訴理由，表明下列各款事項：
    （一）原判決所違背之法令及其具體內容。
    （二）依訴訟資料可認為原判決有違背法令之具體事實。
三、民事訴訟法第471條第1項：（依同法第436 條之32第2 項規
    定於小額事件之上訴程序準用之）上訴狀內未表明上訴理由
    者，上訴人應於提起上訴後20日內，提出理由書於原第二審
    法院；未提出者，毌庸命其補正，由原第二審法院以裁定駁
    回之。